臺灣雲林地方法院刑事判決
110年度交易字第336號
公  訴  人  臺灣雲林地方檢察署檢察官
被      告  林俊佑


指定辯護人  本院公設辯護人許俊雄  
上列被告因過失傷害案件，經檢察官提起公訴（110年度偵字第3
852號），被告於準備程序中就被訴事實為有罪之陳述，本院裁
定進行簡式審判程序，判決如下：
    主      文
林俊佑犯過失致重傷害罪，處有期徒刑陸月，如易科罰金，以新
臺幣壹仟元折算壹日。
    事實及理由
壹、犯罪事實
    林俊佑於民國109年11月9日16時37分許，駕駛車牌號碼000-
    0000號自用小貨車在雲林縣○○鄉○○村○○路0巷00號前，由東
    往西方向倒車行駛時，本應注意汽車倒車時，應謹慎緩慢後
    倒，並應注意其他車輛及行人，且依當時天候晴、日間自然
    光線、柏油路面乾燥無缺陷或障礙物、視距良好、並無不能注
    意之情事，竟疏未注意及此，適有林李菊沿中正路4巷由西
    往東方向步行至上址，轉身欲往反方向（東往西）行走時，
    林俊佑駕駛之上開小貨車車尾撞擊林李菊之左腿，林李菊因
    此倒地，受有左側遠端脛腓骨開放性骨折、左側足踝扭傷合
    併挫傷、左側第3、7、8及右側第3、4肋骨骨折等傷害，而
    上開傷害經治療後，仍有外側踝部開放性傷口癒合不良，且
    因骨質疏鬆，骨折處癒合未完全，需以輪椅輔助，未能完全
    靠自身肢體完全負重行走，達嚴重減損左下肢機能之重傷害
    程度。
貳、證據名稱
    證人即告訴人林李菊於警詢之證述、現場照片8張、道路交
    通事故現場圖、道路交通事故調查報告表（一）、（二）、
    證號查詢汽車駕駛人、行車執照影本、現場監視器畫面電磁
    紀錄暨檢察官勘驗筆錄、彰化基督教醫療財團法人雲林基督
    教醫院診斷證明書、彰化基督教醫療財團法人雲林基督教醫
    院110年9月2日110雲基字第1100900003號函暨所附主治醫師
    回覆單及被告林俊佑之自白。
參、論罪科刑　　
一、核被告所為，係犯刑法第284條後段之過失致重傷害罪。　
二、被告於肇事後，留在現場等候，於員警到場處理時，承認為
    肇事人而自願接受裁判等情，有雲林縣警察局西螺分局二崙
    分駐所道路交通事故肇事人自首情形紀錄表在卷可參，符合
    自首要件，爰依刑法第62條前段之規定減輕其刑。
三、爰審酌被告倒車時，疏未注意後方告訴人之過失情節，使告
    訴人受有前開重傷害，對告訴人及其家屬身心產生巨大煎熬
    ，造成之損害非微，又告訴人家屬主張告訴人因本次車禍，
    患有失智症及譫妄等精神健康之傷害，此部分之傷害未在檢
    察官起訴範圍，故未與被告達成和解，兼衡被告犯後坦承犯
    行，現擔任養雞場送貨司機，與妻子及分別就讀小學五年級
    、三年級、幼稚園大班之兒女同住之家庭狀況，國中畢業之
    學歷，及檢察官主張告訴人失智症症狀，先前已有早期失智
    症，但無後續就診紀錄，故是否為本件車禍引起，沒有醫生
    確定的答案，不過在時間順序上，失智症惡化是在車禍之後
    ，多多少少還是會有一起關連性，因為不是主要原因，所以
    不在起訴範圍，但創傷後壓力、疼痛可能會惡化憂鬱等心理
    精神相關症狀，請列入量刑參考等語等一切情狀，量處如主
    文所示之刑，並諭知易科罰金之折算標準。
據上論斷，應依刑事訴訟法第273條之1第1項、第299條第1項前
段，判決如主文。
本案經檢察官周至恒提起公訴，檢察官施家榮到庭執行職務。
中　　華　　民　　國　　111 　年　　1 　　月　　10　　日
                刑事第一庭    法  官  楊陵萍
以上正本證明與原本無異。
　　　　　　　　　　　        書記官  李達成
中　　華　　民　　國　　111 　年　　1 　　月　　10　　日
如不服本判決應於收受判決後20日內向本院提出上訴書狀，並應
敘述具體理由；其未敘述上訴理由者，應於上訴期間屆滿後20日
內向本院補提理由書（均須按他造當事人之人數附繕本）。「切
勿逕送上級法院」。
附錄本案論罪科刑法條全文：
中華民國刑法第284條
因過失傷害人者，處1年以下有期徒刑、拘役或10萬元以下罰金
；致重傷者，處3年以下有期徒刑、拘役或30萬元以下罰金。